臺灣桃園地方法院刑事裁定
111年度撤緩字第236號
聲  請  人  臺灣桃園地方檢察署檢察官
受  刑  人  李憶雯



上列聲請人因受刑人犯毒品危害防制條例案件，經檢察官聲請撤
銷緩刑之宣告（111年度執聲字第1293號），本院裁定如下：
    主  文
李憶雯之緩刑宣告撤銷。
    理  由
一、聲請意旨略以：受刑人李憶雯因犯毒品危害防制條例案件，
    經臺灣新北地方法院於民國107年8月30日以107年訴字第325
    號判決判處有期徒刑1年10月，緩刑4年，緩刑期間付保護管
    束，並應向檢察官指定之政府機關、政府機構、行政法人、
    社區或其他符合公益目的之機構或團體，提供160小時之義
    務勞務，及應完成12小時之法治教育課程，且不得非法持有
    或施用第一級毒品、第二級毒品、第三級毒品、第四級毒品
    ，並於107年9月26日確定在案(下稱前案)。嗣於緩刑期內即
    109年6月1日、2日更犯詐欺取財罪，並經本院於110年4月6
    日以110年桃簡字第305號判決判處有期徒刑3月，並於111年
    1月26日確定(下稱後案)。而受刑人於前案中雖受緩刑宣告
    ，然應履行160小時之義務勞務，僅履行89小時，而受刑人
    現於法務部○○○○○○○○○執行洗錢防制法有期徒刑4月(併科罰
    金新臺幣2萬元)及後案之3月刑期，是本件即有刑法第75條
    之1第1項2、4款所定得撤銷緩刑宣告之情形，足認原宣告之
    緩刑難收其預期效果，而有執行刑罰之必要，爰依刑事訴訟
    法第476條規定，聲請撤銷緩刑宣告等語。
二、按緩刑之宣告應撤銷者，由受刑人所在地或其最後住所地之
    地方法院檢察官聲請該法院裁定之，刑事訴訟法第476 條定
    有明文。次按受緩刑之宣告，於緩刑期內因故意犯他罪，而
    在緩刑期內受6月以下有期徒刑、拘役或罰金之宣告確定；
    或違反刑法第74條第2項第1款至第8款所定負擔情節重大者
    ，足認原宣告之緩刑難收其預期效果，而有執行刑罰之必要
    者，得撤銷其宣告，刑法第75條之1第1項第2、4款定有明文
    。參以刑法第75條之1第1項之立法理由：「現行關於緩刑前
    或緩刑期間故意犯他罪，而在緩刑期內受得易科罰金之有期
    徒刑之宣告者，列為應撤銷緩刑之事由，因認過於嚴苛，而
    排除第75條應撤銷緩刑之事由，移列至得撤銷緩刑事由，俾
    使法官依被告再犯情節，而裁量是否撤銷先前緩刑之宣告；
    其次，如有前開事由，但判決宣告拘役、罰金時，可見行為
    人仍未見悔悟，有列為得撤銷緩刑之事由，以資彈性適用，
    爰於第1項第1款、第2款增訂之。」亦即本條採裁量撤銷主
    義，賦予法院撤銷與否之權限，特於第1項規定實質要件為
    「足認原宣告之緩刑難收其預期效果，而有執行刑罰之必要
    」，供作法院審認之標準。於刑法第75條之1第1項第2款之
    情形，法官應依職權本於合目的性之裁量，妥適審酌被告所
    犯前後數罪間，關於法益侵害之性質、再犯之原因、違反法
    規範之情節是否重大、被告主觀犯意所顯現之惡性及其反社
    會性等情，是否已使前案原為促使惡性輕微之被告或偶發犯
    、初犯改過自新而宣告之緩刑，已難收其預期之效果，而確
    有執行刑罰之必要；至刑法第75條之1第1項第4款之「情節
    重大」，係指受判決人顯有履行負擔之可能，而隱匿或處分
    其財產、故意不履行、無正當事由拒絕履行或顯有逃匿之虞
    等情事而言。因此，違反負擔之情形是否重大，應斟酌緩刑
    期間命應遵守事項之達成與宣告緩刑之目的為綜合考量，非
    謂有違反負擔即逕予認定屬情節重大而應撤銷緩刑宣告。
三、經查：
　㈠刑法第75條之1第1項第2款部分：
    ⑴受刑人因犯前案而受緩刑宣告，緩刑期間自107年9月26日
      起至111年9月25日止，嗣於緩刑期內之109年6月1日、2日
      更犯後案，並於111年1月26日判決確定等情，有各該案件
      之判決及臺灣高等法院被告前案紀錄表附卷可稽，是受刑
      人於緩刑期內因故意更犯後案幫助詐欺取財之罪，而在緩
      刑期內受有期徒刑宣告確定之事實，堪以認定。
  　⑵惟法院於行使刑罰裁量之決定時，若僅憑受刑人所犯之後
      案，逕認其前案宣告之緩刑難收其預期效果，而有執行刑
      罰之必要，卻未考量前、後案間之①間隔時間、②法益侵害
      性質、③再犯之原因、④違反法規範之情節是否重大、⑤主
      觀犯意所顯現之惡性、⑥受刑人反社會之程度、⑦前案是否
      為初犯改過自新而宣告之緩刑、⑧後案是否為輕微犯罪或
      偶發犯等因素，自有違比例原則、公平原則及責罰相當原
      則之虞，且所為決定稍嫌速斷，是當檢察官向法院聲請撤
      銷緩刑時，亦應提出「具體事證」加以「釋明」受刑人有
      何非予執行刑罰，否則難收其預期效果之事實。本院審酌
      前後案之宣告刑，後按顯然較前前案若經撤銷後之刑期為
      輕，而後案現已執行中，若僅憑已執行完畢之後案認撤銷
      前案之緩刑宣告，無非形成受刑人因犯較輕宣告刑之後案
      ，而須再執行宣告刑較重之前案，自有刑罰裁量輕重失衡
      之情形，尚非妥適。另考量受緩刑宣告之前案，其罪名、
      犯罪型態、原因及社會危害程度更非相同，即前、後案間
      之關聯性甚低，且前案判決確定日，經過約「1年8月」始
      更犯後案，而被告因犯後案之幫助詐欺罪雖有不該，惟尚
      難據此認定被告對於前案所犯之販賣第三級毒品罪毫無悔
      改之意，認原緩刑已難收其預期效果，而應撤銷前案之緩
      刑，是本件難謂受刑人於前案之緩刑期內再犯後案，當認
      受刑人前案所受之緩刑宣告確實有難收預期效果之情事。
      準此，本件聲請人以刑法第75條之1第1項第2款之事由向
      本院聲請撤銷受刑人之前案緩刑宣告，礙難遽准。
　㈡刑法第75條之1第1項第4款部分：
　  ⑴受刑人因犯前案而受有如上之科刑及附負擔之緩刑宣告，
      前案並於107年9月26日確定，惟受刑人迄今僅履行89小時
      之義務勞務等情，有該案判決書及臺灣高等法院被告前案
      紀錄表各1份在卷可稽。
　　⑵然撤銷緩刑之宣告，攸關受刑人是否應受執行刑罰，涉及
      人身自由之保障，應給予受刑人適當之機會，以免遭惹不
      近人情或刑罰苛酷之譏。經查，受刑人於111年2月15日入
      監服刑，而受刑人於入監服刑前，僅履行89小時之義務勞
      務，迄至緩刑期間屆滿日即111年9月25日為止，尚有71小
      時之義務勞務未履行，受刑人雖係因犯他案而入監服刑，
      然依其入監前之履行狀況以及緩刑期間經過之時間相比較
　　　，其緩刑期間於107年9月26日起至111年2月15日止，已經
      超過3年4月之期間，距離緩刑期滿僅有約7月10餘日，緩
      刑期間已經經過83%，然其僅履行約55%之義務勞務時數，
      其比例顯不合理。再者，受刑人現在監執行，其指揮書執
      畢日為111年10月4日，此有臺灣高等法院前案紀錄表在卷
      可查。是依前所述，受刑人出監之際，其緩刑期間於111
      年9月25日即屆滿，是受刑人當無可能再履行其緩刑所負
      擔之剩餘義務勞務時數。從而，受刑人就剩餘之義務勞務
      時數，顯無履行負擔之可能，是聲請人以刑法第75條之1
      第1項第4款之事由向本院聲請撤銷受刑人之前案緩刑宣告
      ，應予准許，爰依刑法第75條之1第1項第4款規定，裁定
      撤銷受刑人緩刑之宣告。
四、依刑事訴訟法第476條，刑法第75條之1第1項第4款，裁定如
    主文。　　
中　　華　　民　　國　　111 　年　　7 　　月　  11　　日
                  刑事第七庭      法　官　方楷烽
以上正本證明與原本無異
如不服本裁定應於送達後5日內向本院提出抗告狀
                                  書記官　詹右辰
中　　華　　民　　國　　111 　年　　7 　　月　　11　　日